臺灣臺中地方法院刑事判決
111年度訴字第74號
公  訴  人  臺灣臺中地方檢察署檢察官
被      告  藍敬涵



選任辯護人  鄭人傑律師（法扶律師）
上列被告因違反毒品危害防制條例案件，經檢察官提起公訴（11
0年度偵字第36246號），本院判決如下：
    主    文
乙○○共同犯販賣第三級毒品而混合二種以上之毒品未遂罪，處有
期徒刑貳年貳月。扣案iPhone7手機壹支（含門號0000000000號S
IM卡壹張）及如附表所示之物，均沒收。
    犯罪事實
一、乙○○明知明知愷他命（Ketamine，俗稱K他命）、4-甲基甲
    基卡西酮（4-Methylmethcathinone、Mephedrone、4-MMC）
    、甲基-N,N-二甲基卡西酮、3,4-亞甲基雙氧苯基乙基胺丁
    酮，均係毒品危害防制條例第2條第2項第3款之第三級毒品
    ，依法不得販賣，竟意圖營利，與使用通訊軟體FACETIME暱
    稱「小a」、微信暱稱「夜東凌服飾店 休息」之人，共同基
    於販賣第三級毒品、販賣第三級毒品而混合二種以上毒品之
    犯意聯絡，由乙○○持用其所有iPhone 7手機（含門號000000
    0000號SIM卡）之通訊軟體FACETIME與「小a」聯繫，並依照
    「小a」指示前往指定地點拿取而持有如附表所示含有第三
    級毒品成分之毒品咖啡包34包及愷他命4包（所含第三級毒
    品成分及重量詳如附表），以供日後販賣之用，乙○○每賣出
    1包毒品咖啡包、愷他命即可分別從中抽取新臺幣（下同）1
    00元、300元，並由「夜東凌服飾店 休息」於110年11月5日
    11時38分前某時，在通訊軟體微信內向不特定人發送「女神
     AP 招財貓 雪人 Coffee 小鹿斑比 買5送1 買10送2」之訊
    息而向不特定人兜售毒品，經員警網路巡邏發現後，佯裝買
    家，與「夜東凌服飾店 休息」聯繫並約定交易時間、地點
    、數量，再由「小a」傳送上開交易訊息給乙○○，由乙○○於1
    10年11月5日15時10分許，駕駛車牌號碼0000-00號自用小客
    車，到臺中市○○區○○路0段000號台中之星汽車旅館前，交付
    售價6000元之毒品咖啡包12包，於交易之際經員警表明身分
    而未遂，並扣得毒品咖啡包12包【即內政部警政署刑事警察
    局（下稱刑警局）鑑定書所載之編號D1、D2、G1至G5、H1至
    H5】、乙○○持用之iPhone手機2支。復經乙○○同意搜索上開
    自用小客車，扣得毒品咖啡包22包（即刑警局鑑定書所載之
    編號A1、B1至B3、C1、C2、E1、E2、F1至F5、I1至I9）、愷
    他命4包（總毛重7.1公克）、甲基安非他命2包（總毛重5.2
    公克）及安非他命吸食器1組（所涉持有、施用第二級毒品
    罪嫌由檢方另行偵辦）等物，而循線查悉上情。
二、案經新北市政府警察局新莊分局報告臺灣臺中地方檢察署檢
    察官偵查起訴。
    理    由
一、認定犯罪事實所憑之證據及理由：
(一)上揭犯罪事實，業據被告乙○○於警詢、偵查及本院審理時坦
    承不諱，並有新北市政府警察局新莊分局搜索、扣押筆錄、
    扣押物品目錄表、扣押物品收據、自願受搜索同意書、新北
    市政府警察局新莊分局查獲涉嫌毒品危害防制條例毒品初步
    檢驗報告書11紙、查獲毒品案重量鑑定證明書、電磁紀錄勘
    察採證同意書、110年11月5日員警職務報告、通訊軟體微信
    對話紀錄截圖、查獲現場及扣案物照片、內政部警政署刑事
    警察局110年12月24日刑鑑字第1108035367號鑑定書、扣案
    毒品咖啡包編號對照表及照片、臺北榮民總醫院111年1月4
    日北榮毒鑑字第C0000000號毒品成分鑑定書(一)、(二)、北
    榮毒鑑字第C0000000-Q號毒品純度鑑定書(一)甲基安非他命
    、北榮毒鑑字第C0000000-Q號毒品純度鑑定書(二)愷他命（
    見偵卷第49至57、59至81、87、89至121、195、201至205、
    207至212、223至226頁）、車號0000-00號查詢汽車車籍資
    料（見本院卷第55頁）在卷可憑，且有如附表所示之毒品扣
    案可佐，足認被告之自白與事實相符，堪以採信。
(二)按毒品危害防制條例所處罰之「販賣」毒品罪，所著重者為
    在主觀上有藉以牟利之惡性，及對毒品之擴散具有較有償或
    無償轉讓行為更嚴重之危害性，被告「營利」之意圖係從客
    觀之社會環境、情況及人證、物證等資料，依據證據法則綜
    合研判認定。又毒品因政府查緝甚嚴，物稀價昂，持有毒品
    販賣者，苟非有利可圖，當不願甘冒法律制裁之風險，而予
    販賣；再按販賣毒品乃違法行為，非可公然為之，亦無公定
    價格，容易分裝並增減份量，而每次買賣之價量，輒因買賣
    雙方關係之深淺、資力、需求量及對行情之認知、來源是否
    充裕、查緝是否嚴緊、購買者被查獲時供出購買對象之風險
    評估等因素，而異其標準，非可一概而論。查被告於偵訊、
    本院審理時均承認：每賣1包毒品咖啡包可抽取100元，愷他
    命1包可抽取300元等語（見偵卷第176頁、本院卷第191頁）
    ，足見被告有從中賺取差價牟利之意圖，主觀上確有意圖營
    利而販賣毒品之犯意甚明。
(三)毒品危害防制條例第4條第1項至第4項規定之販賣毒品罪，
    該條文所指「販賣」，依其文義雖具有多義性，然從立法目
    的及法律規範體系探究其內涵，該販賣毒品罪所稱之「販賣
    」，乃著重在出售，係指銷售之行為，而非單指以營利為目
    的而購入毒品之情形。換言之，販賣毒品罪之處罰基礎，在
    於行為人意圖營利將持有之毒品有償讓與他人，使毒品擴散
    蔓延，該罪之惡性表徵在其散布之意涵，因此行為人意圖營
    利而購入毒品，其主觀上雖有銷售營利之意欲，客觀上並有
    購入毒品之行為，惟仍須有「對外銷售」之行為或表徵，始
    為販賣行為之具體實行。又行為人意圖營利而購入毒品，在
    尚未尋找買主前，即為警查獲，應論以意圖販賣而持有毒品
    罪（最高法院109年度台上大字第4861號刑事裁定參照）。
    被告於本院審理時已供稱：扣案的毒品咖啡包及愷他命都是
    「小a」交給我拿去賣的，販賣的時間、地點「小a」會用FA
    CETIME傳訊息給我，我都是接受「小a」指示販賣的時間、
    地點、數量，到現場交付毒品給購毒者，並向購毒者收錢，
    不是我在微信內發送「女神 AP 招財貓 雪人 Coffee 小鹿
    斑比 買5送1 買10送2」之訊息；110年11月5日「小a」只有
    傳送下午3時10分去台中之星汽車旅館交易12包毒品咖啡包
    的訊息給我，在這次交易之前，沒有任何販賣毒品的情形，
    之後也沒有收到其他「小a」交代要要販賣毒品的訊息等語
    （見本院卷第109至191、193頁），足見被告向「小a」拿取
    而持有扣案之毒品咖啡包及愷他命，雖然都是供日後販賣使
    用，然僅本案要進行交易之12包毒品咖啡包已尋得買家進行
    交易外，其餘扣案之22包毒品咖啡包及4包愷他命，尚無買
    主，即為警查獲，此部分被告主觀上雖有營利之意圖，客觀
    上已有拿取而持有毒品之行為，但其既未對外銷售，亦無向
    外行銷之著手販賣行為，自難認已著手實行販賣毒品，而是
    該當意圖販賣而持有毒品之構成要件，併此說明。
(四)綜上所述，本案事證已臻明確，被告上開販賣毒品咖啡包未
    遂之犯行堪以認定，應予依法論科。
二、論罪科刑：
(一)按刑事偵查技術上所謂之「釣魚偵查」，係指對於原已犯罪
    或具有犯罪故意之人，以設計引誘之方式，使其暴露犯罪事
    證，而加以逮捕或偵辦而言，此純屬偵查犯罪技巧之範疇，
    並未違反憲法對於基本人權之保障，且於公共利益之維護有
    其必要性存在。又「釣魚」之情形，因毒品買者為協助警察
    辦案佯稱購買，而將販賣者誘出以求人贓俱獲，因其無實際
    買受之真意，且在警察監視之下伺機逮捕，事實上亦不能真
    正完成買賣，則該次行為，僅能論以販賣未遂（最高法院10
    0年度台上字第4498號判決參照）。觀諸本案係由共犯即「
    夜東凌服飾店 休息」之人利用微信通訊軟體向不特定人發
    送廣告訊息，暗示販賣含有第三級毒品成分之毒品咖啡包，
    經喬裝買家之員警詢問販賣毒品之相關事宜後，實施誘捕偵
    查，嗣被告於犯罪事實所載時、地前往交易毒品時，為警當
    場查獲，足認被告原本即具有意圖營利而販賣第三級毒品、
    販賣第三級毒品而混合二種以上毒品之毒品咖啡包之犯意，
    並已著手實施販賣行為甚明，僅因喬裝購毒之買家即員警無
    買受毒品之真意，實際上不能完成毒品交易，則被告本次販
    賣行為，僅能論以販賣未遂。
(二)是核被告就販賣本次12包毒品咖啡包所為，係犯毒品危害防
    制條例第4條第6項、第3項之販賣第三級毒品未遂罪（編號9
    即G1至G5之毒品咖啡包部分）及毒品危害防制條例第9條第3
    項、第4條第6項、第3項之販賣第三級毒品而混合二種以上
    毒品未遂罪（編號6、10即D1、D2、H1至H5之毒品咖啡包部
    分）。
(三)按行為人持有毒品之目的，既在於販賣，不論係出於原始持
    有之目的，抑或初非以營利之目的而持有，嗣變更犯意，意
    圖販賣繼續持有，均與意圖販賣而持有毒品罪之要件該當，
    且與販賣罪有法條競合之適用，並擇販賣罪處罰（最高法院
    106年度台上字第3717號刑事判決參照）。被告基於販賣之
    目的而持有愷他命及毒品咖啡包，無論已著手販賣之部分毒
    品售出與否，皆已該當於意圖販賣而持有第三級毒品罪、意
    圖販賣而持有第三級毒品而混合二種以上毒品罪之構成要件
    ，僅因法條競合而擇法定刑較重之販賣罪處罰，則被告意圖
    販賣而持有上述毒品及持有第三級毒品純質淨重5公克以上
    （詳參附表編號1至11所示，其中第三級毒品甲基-N,N-二甲
    基卡西酮之驗前總純質淨重為5.09公克，已逾5公克）之輕
    度行為，均應為法定刑較重之販賣毒品未遂罪所吸收，不另
    論罪。
(四)另按刑法上一行為而觸犯數罪名之想像競合犯，其目的在於
    避免對於同一不法要素予以過度評價，則自然意義之數行為
    ，得否評價為法律概念之一行為，應就客觀構成要件行為之
    重合情形、主觀意思活動之內容、所侵害之法益與行為間之
    關聯性等要素，視個案情節依社會通念加以判斷。如具有行
    為全部或局部之同一性，或其行為著手實行階段可認為同一
    者，得認與一行為觸犯數罪名之要件相侔，而依想像競合犯
    論擬（最高法院110年度台上字第5918號刑事判決參照）。
    被告於接收暱稱「小a」傳送交易訊息並依指示前往交易地
    點交易時，即已著手於販賣各該毒品罪之實行，則就被告所
    犯上開販賣第三級毒品未遂罪（編號9之毒品咖啡包部分）
    及販賣第三級毒品而混合二種以上毒品罪（編號6、10之毒
    品咖啡包部分），應具有著手實行階段之重合關係，而應評
    價為一行為觸犯上開二個相異之罪名，屬想像競合犯，應依
    刑法第55條前段之規定，從一重論以販賣第三級毒品而混合
    二種以上毒品罪。
(五)被告就本案犯行，與暱稱「小a」、「夜東凌服飾店休息」
    之人間，有犯意聯絡及行為分擔，均為共同正犯。
(六)刑之加重與減輕：
 1、被告所為販賣第三級毒品而混合二種以上毒品之犯行，應依
    毒品危害防制條例第9條第3項之規定加重其刑。
 2、被告既已著手販賣第三級毒品而混合二種以上毒品犯行之實
    行，僅因購毒之買家並無買受毒品之真意，為未遂犯，爰依
    刑法第25條第2項之規定，依既遂犯之刑減輕之。
 3、被告就本案犯行，於偵查中及審判中均自白犯罪，應依毒品
    危害防制條例第17條第2項之規定減輕其刑。至被告雖有提
    及毒品來源為「小a」之人，然無法提供任何真實身分資料
    （見本院卷第164頁），則被告既無法完整敘明毒品來源之
    資訊供追查，自無毒品危害防制條例第17條第1項減免其刑
    規定之適用。
 4、被告有上述刑之加重及二種以上刑之減輕，應依刑法第71條
    第1項、第70條之規定先加重後遞予減輕其刑。
(七)辯護人雖請求依刑法第59條減輕其刑，惟按刑之量定，為求
    個案裁判之妥當性，法律固賦予法院裁量權，但此項裁量權
    之行使，除應依刑法第57條規定，審酌行為人及其行為等一
    切情狀，為整體之評價，並應顧及比例原則與平等原則，使
    罪刑均衡，輕重得宜，以契合社會之法律感情。刑法第59條
    規定犯罪之情狀可憫恕者，得酌量減輕其刑，其所謂「犯罪
    之情狀」，與同法第57條規定科刑時應審酌之一切情狀，並
    非有截然不同之領域，於裁判上酌減其刑時，應就犯罪一切
    情狀（包括第57條所列舉之10款事項），予以全盤考量，審
    酌其犯罪有無可憫恕之事由（即有無特殊之原因與環境，在
    客觀上足以引起一般人之同情，以及宣告法定最低度刑，是
    否猶嫌過重等），以為判斷。本案被告為警查扣之毒品咖啡
    包共34包，愷他命亦有4包，數量非微，且其中毒品咖啡包
    有混合二種以上之毒品成分，摻混後更增加其毒害之危險性
    ，被告無畏嚴刑峻罰，為牟己利而恣意販賣毒品未遂，助長
    毒品流通，不僅戕害他人身心健康，且間接危害社會治安，
    情節非輕，難認有何可值憫恕之處。加以被告仍可依前述減
    刑規定，而調整其處斷刑之範圍，與所犯對於社會法益之侵
    害程度相較，當無情輕法重之特殊狀況，亦不足以引起一般
    人普遍之同情，本院爰不再依刑法第59條規定酌量減輕其刑
    。　　　
(八)爰以行為人之責任為基礎，審酌被告前科素行（前因販賣第
    三級毒品未遂經法院判處有期徒刑3年1月確定，並與另案偽
    造文書等案件合併定應執行刑有期徒刑5年確定，於107年12
    月14日縮短刑期假釋出監付保護管束，並於108年10月日保
    護管束期滿，未經撤銷假釋，視為執行完畢，檢察官並未舉
    證說明被告有何累犯應加重其刑之情形，故不依刑法第47條
    第1項加重其刑，僅量刑上予以審酌），明知毒品具有成癮
    性，服用後會產生依賴性、耐藥性，且戒癮不易，嚴重影響
    他人之身心健康，竟無視國家杜絕毒品犯罪之禁令，共同販
    賣含有第三級毒品成分之咖啡包以牟利，致購買毒品者沈迷
    於毒癮而無法自拔，直接戕害國民身心健康，危害社會治安
    助長毒品氾濫，嚴重影響社會治安，所為實值非難；惟審酌
    被告坦承犯行及本案擔任之角色、分得之利益、販賣毒品之
    數量及可獲取之利益，兼衡被告自陳之智識程度、生活狀況
    及家庭經濟（見本院卷第194頁）等一切情狀，量處如主文
    所示之刑。
三、沒收部分：
(一)按犯毒品危害防制條例第4條至第9條、第12條、第13條或第
    14條第1項、第2項之罪者，其供犯罪所用之物，不問屬於犯
    罪行為人與否，均沒收之，毒品危害防制條例第19條第1項
    定有明文。扣案之iPhone7手機1支（含門號0000000000號SI
    M卡1張），係被告持以聯繫共犯「小a」本案毒品交易事宜
    所用之物，業據被告供陳在卷（見偵卷第177、218頁），自
    應適用毒品危害防制條例第19條第1項規定，不問屬於犯罪
    行為人與否，應予宣告沒收。
(二)扣案如附表所示之物，均檢出第三級毒品成分，有上開鑑定
    書為證，屬違禁物，且部分為被告原擬與喬裝買家之員警交
    易之毒品，部分為被告預供販賣使用而持有，不問屬於犯罪
    行為人與否，均應依刑法第38條第1項之規定宣告沒收。而
    包裝袋與其上殘留之毒品，難以分析剝離，亦應整體視為違
    禁物，併依上開規定宣告沒收。至於送鑑耗損之毒品，既已
    滅失，自無再宣告沒收之必要。
(三)另扣案之iPhone8手機1支（含門號0000000000號SIM卡1張）
    ，雖為被告所有，然經本院當庭勘驗，該手機內之微信、LI
    NE、Telegram、MESSGER、郵件等通訊軟體均未見有與本案
    販賣毒品相關之通訊內容（見本院卷第191頁），無證據證
    明為本案犯罪所用之物，自無從宣告沒收。至其餘扣案物為
    被告另案犯行之用，與本案無關，檢察官亦未聲請宣告沒收
    ，故不予諭知沒收。
(四)本案被告向喬裝買家之員警所收取之價金6000元業已歸還員
    警而無扣案，是本案並無犯罪所得，自無宣告沒收或追徵其
    價額之問題。
(五)本案就上開宣告之多數沒收，應依刑法第40條之2第1項規定
    ，併執行之。
據上論斷，應依刑事訴訟法第299條第1項前段，毒品危害防制條
例第9條第3項、第4條第6項、第3項、第17條第2項、第19條第1
項，刑法第11條、第28條、第55條、第25條第2項、第38條第1項
，判決如主文。
本案經檢察官張依琪提起公訴，檢察官甲○○到庭執行職務。
中　　華　　民　　國　　111 　年　　6 　　月　　2 　　日
            刑事第八庭    審判長法  官  高思大
                                法  官  江文玉
                                法  官  王靖茹
以上正本證明與原本無異。
如不服本判決應於收受判決後20日內向本院提出上訴書狀，並應
敘述具體理由；其未敘述上訴理由者，應於上訴期間屆滿後20日
內向本院補提理由書（均須按他造當事人之人數附繕本）「切勿
逕送上級法院」。
                                書記官  廖于萱
中　　華　　民　　國　　111 　年　　6 　　月　　2 　　日
附錄論罪科刑法條：
毒品危害防制條例第4條
製造、運輸、販賣第一級毒品者，處死刑或無期徒刑；處無期徒
刑者，得併科新臺幣3千萬元以下罰金。
製造、運輸、販賣第二級毒品者，處無期徒刑或10年以上有期徒
刑，得併科新臺幣1千5百萬元以下罰金。
製造、運輸、販賣第三級毒品者，處7年以上有期徒刑，得併科
新臺幣1千萬元以下罰金。
製造、運輸、販賣第四級毒品者，處5年以上12年以下有期徒刑
，得併科新臺幣5百萬元以下罰金。
製造、運輸、販賣專供製造或施用毒品之器具者，處1年以上7年
以下有期徒刑，得併科新臺幣1百50萬元以下罰金。
前五項之未遂犯罰之。
毒品危害防制條例第9條
成年人對未成年人販賣毒品或犯前三條之罪者，依各該條項規定
加重其刑至二分之一。
明知為懷胎婦女而對之販賣毒品或犯前三條之罪者，亦同。
犯前五條之罪而混合二種以上之毒品者，適用其中最高級別毒品
之法定刑，並加重其刑至二分之一。
附表：
編號 物品名稱及數量/抽驗檢品 檢品送驗前 、驗餘淨重 毒品種類/ 純質淨重 備註 1 毒品咖啡包1包（RZ Coffee圖示黑色包裝，內含黃色粉末）即檢品編號A1  驗前淨重：2.16公克 驗餘淨重：1.06公克 ①第三級毒品「4-甲基甲基卡西酮」，純度約11％，驗前純質淨重約0.23公克 ②第三級毒品「甲基-N,N-二甲基卡西酮」，純度<1％ ①內政部警政署刑事警察局110年12月24日刑鑑字第1108035367號鑑定書（見偵卷第201至204頁） ②111年度安保字第207號扣押物品清單編號3（見本院卷第85至86頁） 2 毒品咖啡包1包（財運旺旺招財貓圖示紅色包裝，內含綠色粉末）即檢品編號B1 驗前淨重：5.49公克 驗餘淨重：3.64公克 第三級毒品「甲基-N,N-二甲基卡西酮」，純度約7％，驗前純質淨重約0.38公克  ①同上鑑定書 ②同上扣押物品清單編號4 3 毒品咖啡包1包（如意招財貓圖示紅色包裝，內含綠色粉末）即檢品編號B2 驗前淨重：5.24公克 驗餘淨重：3.74公克 第三級毒品「甲基-N,N-二甲基卡西酮」，純度約2％，驗前純質淨重約0.1公克 ①同上鑑定書 ②同上扣押物品清單編號4  4  毒品咖啡包1包（吉祥招財貓圖示紅色包裝，內含綠色粉末）即檢品編號B3 驗前淨重：6.26公克 驗餘淨重：4.56公克 第三級毒品「甲基-N,N-二甲基卡西酮」，純度約7％，驗前純質淨重約0.43公克 ①同上鑑定書 ②同上扣押物品清單編號4  5 毒品咖啡包2包（均為聖誕麋鹿圖示白色包裝）即編號C1、C2 ☑隨機抽驗檢品編號C1，內含褐色粉末 驗前淨重：5.26公克 驗餘淨重：3.6公克 第三級毒品「甲基-N,N-二甲基卡西酮」，純度約9％ ①編號C1、C2驗前總淨重約10.06公克 ②依據抽測純度值，推估編號C1及C2均含「甲基-N,N-二甲基卡西酮」之驗前總純質淨重約0.9公克 同上扣押物品清單編號5 6 毒品咖啡包2包（均為女神圖示黑色包裝）即編號D1、D2 ☑隨機抽驗檢品編號D1，內含黃褐色粉末 驗前淨重：1.18公克 驗餘淨重：0.27公克 ①第三級毒品「4-甲基甲基卡西酮」，純度約10％ ②第三級毒品「甲基-N,N-二甲基卡西酮」，純度<1％ ③編號D1、D2驗前總淨重約2.09公克 ④依據抽測純度值，推估編號D1及D2均含「4-甲基甲基卡西酮」之驗前總純質淨重約0.2公克 ①同上鑑定書 ②同上扣押物品清單編號6 7 毒品咖啡包2包（均為Aape圖示紅色包裝）即編號E1、E2 ☑隨機抽驗檢品編號E1，內含紫色粉末 驗前淨重：6.11公克 驗餘淨重：4.44公克 第三級毒品「甲基-N,N-二甲基卡西酮」，純度約7％ ①編號E1、E2驗前總淨重約10.79公克 ②依據抽測純度值，推估編號E1及E2均含「甲基-N,N-二甲基卡西酮」之驗前總純質淨重約0.75公克 ①同上鑑定書 ②同上扣押物品清單編號7 8 毒品咖啡包5包（均為鹿圖示白色包裝）即編號F1至F5 ☑隨機抽驗檢品編號F3，內含褐色粉末 驗前淨重：5.6公克 驗餘淨重：3.83公克 第三級毒品「甲基-N,N-二甲基卡西酮」，純度約4％ ①編號F1至F5驗前總淨重約26.51公克 ②依據抽測純度值，推估編號F1至F5均含「甲基-N,N-二甲基卡西酮」之驗前總純質淨重約1.06公克 ①同上鑑定書 ②同上扣押物品清單編號8 9 毒品咖啡包5包（均為HAPPINESS圖示酒紅色包裝）即編號G1至G5 ☑隨機抽驗檢品編號G2，內含褐色粉末 驗前淨重：5公克 驗餘淨重：3.24公克 第三級毒品「甲基-N,N-二甲基卡西酮」，純度約5％ ①編號G1至G5驗前總淨重約24.57公克 ②依據抽測純度值，推估編號G1至G5均含「甲基-N,N-二甲基卡西酮」之驗前總純質淨重約1.22公克 ①同上鑑定書 ②同上扣押物品清單編號9 10 毒品咖啡包5包（均為RZ Coffee圖示黑色包裝）即編號H1至H5 ☑隨機抽驗檢品編號H2，內含淡黃色粉末 驗前淨重：2.61公克 驗餘淨重：1.55公克 ①第三級毒品「4-甲基甲基卡西酮」，純度約5％ ②第三級毒品「甲基-N,N-二甲基卡西酮」，純度<1％ ③編號H1至H5驗前總淨重約10.99公克 ④依據抽測純度值，推估編號H1至H5均含「4-甲基甲基卡西酮」之驗前總純質淨重約0.54公克  ①同上鑑定書 ②同上扣押物品清單編號10 11 毒品咖啡包9包（均為Carhartt圖示黑色包裝）即編號I1至I9 ☑隨機抽驗檢品編號I7，內含黃色粉末 驗前淨重：1.41公克 驗餘淨重：0.29公克 ①第三級毒品「甲基-N,N-二甲基卡西酮」，純度約2％ ②第三級毒品「3,4-亞甲基雙氧苯基乙基胺丁酮」，純度約13％ ③編號I1至I9驗前總淨重約12.77公克 ④依據抽測純度值，推估編號I1至I9均含第三級毒品「甲基-N,N-二甲基卡西酮」之驗前總純質淨重約0.25公克；均含「3,4-亞甲基雙氧苯基乙基胺丁酮」之驗前總純質淨重約1.66公克 ①同上鑑定書 ②同上扣押物品清單編號11 12 愷他命4包 （檢體編號：C0000000-0；檢體外觀：白色或透明晶體4包） 驗前淨重：6.3683公克 驗餘淨重：6.3131公克 第三級毒品「愷他命」，純度75.8％，純質淨重4.8272公克 ①臺北榮民總醫院111年1月4日北榮毒鑑字第C0000000號毒品成分鑑定書(一)（見偵卷第223頁） ②臺北榮民總醫院111年1月4日北榮毒鑑字第C0000000-Q號毒品純度鑑定書(二)愷他命（見偵卷第226頁） ③同上扣押物品清單編號2